---
title: "Los coches del jefe 3"
author: "Luis Llera García"
date: "20 de diciembre de 2018"
output: pdf_document
---

```{r setup, include=FALSE}

```
#EXECUTIVE SUMMARY

El objetivo de este informe será concluir con la distribución de todos los coches de nuestro jefe, los cuales quedaban distribuidos en la práctica anterior, esta es la tercera y última parte de los coches del jefe.
Primeramente nuestro objetivo era establecer un conjunto de grupos a partir de una base de datos que nos aportaba la información, eran 125 coches. Por tanto siguiendo los requisitos del análisis cluster considerar que cada grupo debe ser homogéneo respecto de alguna característica entre las observaciones, grupos similares entre si y considerar que cada grupo debe ser diferente de los dema´s respecto de las mismas caracter´ıstica, grupos heterogéneos entre si.

Nos basamos del análisis de componentes principales para realizar la selección de variables,el cual busca determinar de algu´n modo las relaciones ´ıntimas existentes entre todas las variables. Su objetivo primario es construir nuevas variables, artiﬁciales, a partir de combinaci´on lineal de las originales, con la caracter´ıstica de ser independientes entre s´ı. Con ello el análisis nos arrojó los siguientes resultados.

• Potencia
• RPM
• Peso
• Consumo urbano
• Velocidad

En la segunda parte, tuvimos que hacer un análisis más profundo en el que se debía de plantear estas agrupaciones con mas detalle, primeramente con la limpieza de datos y su análisis exploratorio, en este caso, a diferencia de un problema de negocio como pueden ser quiebras o creación de perfiles para una pagina web, no se podían eliminar los valores faltantes NAs, ya que todos los coches deben de ser situados en un garaje. Por tanto, en este análisis hemos optado por rellenar dichos valores faltantes con los valores medios de dicha marca de coche, ya que considerabamos que era el valor más cercano a la realidad que podíamos darle para que no influya en nuestro análisis de manera negativa distorsionando la información.
Más tarde se realizó en análisis Cluster, una de las cuestiones b´asicas del ana´lisis cluster estriba en la seleccio´n de la medida de la similitud entre las observaciones, nosotros hemos elegido un critério de distancias que lo que indica es la pertenencia de cada observación a un grupo en función de la menor distancia eucladiana existente.
Para ello obtuvimos la matriz de distancias y estableceremos el número de clusteres óptimo tanto desde el punto de vista de negocio como desde el punto de vista estadístico.
Desde el punto de vista de necesidades de negocio nos quedaremos con 6 agrupaciones o clústeres para distribuir los coches en las distintas zonas geográficas establecidas por nuestro jefe.

Por tanto, este informe tiene como objetivo fundamental el análisis Cluster através de dos métodos, del K-Means y K-Medoids, es decir, un análisis cluster en mayor profundidad.

```{r cars}
summary(cars)
```

#ANÁLISIS EXPLORATORIO DE DATOS

Como en todo análisis es necesario realizar un tratamiento a los datos, para que los mismos, se encuentren limpios, en la misma medida, es decir, estandarizados, limpiarlos de valores faltantes...
En los informes previos este proceso tenía como objetivo limpiar y ordenar los 125 coches u observaciones distribuidos en las 15 variables.

Como hemos indicado anteriormente los valores faltantes o NAs, los hemos reemplazado por la media por marca de coche y posteriormente las hemos escalado, por que no se encontraban en la misma magnitud, por tanto debemos de tipificarlas o normalizarlas.
En este caso hemos creado una nueva variable para los datos sin tipificar que son con los que trabajaremos para realizar el PAM.(Partitioning around medoids).

El índice de la columna lo renombrado como la marca de dicho coche, para posteriormente poder observar en los clusteres o grupos resultantes las marcas que se encuentran en los diferentes clusteres asi como el medioide en el PAM(que será el coche cuyas características definan a cada grupo en concreto)

Por tanto la selección de variables o el uso de columnas, que hemos mencionado anteriormente se ha realizado así debido a que se ha llevado a cabo dicho análisis desde un punto de vista del negocio, ya que nuestro objetivo es repartir los coches teniendo en cuenta un critério de distancia geográfica(desde España a los diferentes garajes, ya sea en Suiza, Francia...) por tanto queremos minimizar el coste lo máximo posible.



#MEDIDAS DE DISTANCIA 

La más importante entre ellas es la distancia euclídea, la distancia "ordinaria" entre dos puntos de un espacio euclídeo
Al realizar el análisis es necesario enunciar que criterio vamos a definir para la medida de la similitud entre las observaciones, de ella dependerán los resultados, y con ello la dependencia a cada grupo.
La elección de los métodos dependerán fundamentalmente de nuestros datos, primeramente calcularemos la matriz de distancias por el método de Pearson, de la misma manera que lo realizaremos por el método Manhattan, que la cual funciona mejor con vectores de alta dimensión que la euclidiana, y Minkowsky:



```{r pressure, echo=FALSE}
#Realizamos la representación gráfica.
fviz_dist(qdist, lab_size = 5)

```

Como podemos observar en la siguiente representacion, buscamos que los colores tengan una distribución lo mas similar posible, pero desde los ejes X e Y no se puede observar con claridad las observaciones.
Podemos deducir que hay agrupaciones en nuestos datos, debido a la diferencia de colores parece que generan varios grupos, dos azules en la parte superior izquierda y otro en la parte inferior derecha y los tres rojos a través de la diagonal, por tanto podemos continuar con el análisis.

Ahora fijándonos en el dendograma se puede apreciar como el algoritmo ha realizado una serie de agrupaciones, definiremos el parámetro K=5 para que realice cinco divisiones ya que queremos un numero más alto de dos grupos, debido a las exigencias del jefe.

```{r pressure, echo=FALSE}
#Realizamos la representación gráfica. En este caso nos valemos del dendograma.
plot(fit, cex = 0.6, hang = -1, main="Dendrograma - hclust")
rect.hclust(fit, k=5, border = 2:4)


```


Gracias al dendograma que es un gráfico perfecto para una visualización rápida se puede deducir que los coches están agrupados mas o menos en el mismo conjunto(en la misma caja digamos), esto significa que las observaciones de cada grupo son homogéneas, que es uno de los requisitos básicos del análisis cluster.

De manera rápida e intuitiva podemos ver que las marcas de coches están todas más o menos agrupadas en el
mismo conjunto, lo que nos lleva a pensar que las características son parecidas dentro de cada grupo.



#K-MEANS

K-means es un algoritmo de clasificación no supervisada (clusterización) que agrupa objetos en k grupos basándose en sus características. El agrupamiento se realiza minimizando la suma de distancias entre cada objeto y el centroide de su grupo o cluster. Se suele usar la distancia cuadrática.



























#####https://www.ecured.cu/Distancia_eucl%C3%ADdea
https://www.unioviedo.es/compnum/laboratorios_py/kmeans/kmeans.html#kmeans